# 关于如何确定研发服务成本

提问人：dreamerealist 时间：2012-11-14 07:48:22
一公司的主营业务是为关联方研发高新技术零配件，约定收取服务费按该公司所有成本费用加成一定比例计算。首先这属于提供劳务收入应该没错吧?
现在关键问题是如何确定成本，按配比原则，公司所有成本费用都属于主营业务成本，不存在其他费用。但总觉得不对，大家觉得呢，同时求陈版主解答。
或者就是将与研发活动直接相关的成本费用归入主营业务成本，但这样会与收入不配比。而且这样可能区分成本费用也困难，比如办公室里既有研发人员也有管理行政人员，无法区分办公室租金或折旧中多大金额算是用于研发。除了研发人员工资和一些材料费用，其他一般都很难区分。
用手机打有点凌乱，求指导，万分感谢。

回答人：chenyiwei
这里有两个不同层面的问题：一是如何确定与母公司之间的结算金额；二是如何对所发生的成本和期间费用按照会计准则进行核算和列报。 对于第一个问题，合同双方可自主谈判确定纳入补偿对象的成本、费用支出的范围，例如对不直接参与研发活动的销售、行政管理人员的相关费用支出也一并纳入计算基数。这个口径可以不同于会计核算口径。 对于第二个问题，应按会计准则的规定，区分各员工是否直接参与产生收入的研发活动，对于直接参与人员的工资等支出计入营业成本，不直接参与研发活动的销售、行政管理、财务等人员的支出仍计入期间费用。

提问人：dreamerealist 时间：2012-11-14 19:56:45
谢谢陈版主的解答。现在最关键的问题是，合同约定所有成本费用都是计算结算金额的基数，也就是说收入是可以直接确定的，只是（一）如果要与收入配比的话，就将所有费用也确认为成本，利润表只有主营业务成本，显得很奇怪（二）如果只将与研发直接相关的支出计入主营业务成本的话，与收入就很不配比，违背配比原则。另外关于划分是否直接与研发相关，比如租用楼房是用于整个公司办公的，包括研发部门占不小的一块又难以划分，那这个租金是否算与研发直接相关。 多谢指导或探讨，万分感谢。

回答人：chenyiwei
比较赞同 6 楼的观点。“配比”是性质上的配比而不是基于金额关系的配比。尽管“合同约定所有成本费用都是计算结算金额的基数”，但是会计上还是应当严格区分成本和费用的界限。